Inventaris van het archief van het Ministerie van Financiën: Centrale Directie Financieel-Economische Zaken, 1940-1979
Nationaal Archief, Den Haag
- (Beheer van de) Rijksbegroting 1945-2000, 015
  - Het opmaken over elk dienstjaar van de rekening van uitgaven. 1945-1977, 68
    - Middelenkaarten e.d., 1957; div. nrs
      - Posten 1956, posten 1958, posten ten bate van kleine hoofdstukken, Rijkshoofdboekhouding B, borderellen in behandeling, 's Rijks schatkist, giro-ontvangsten, overstortingen ten gunste van postrekening, ontvangsten Bank Nederlandse Gemeenten, posten Bank Nederlandse Gemeente in behandeling, overstortingen ten gunste van de rekening Bank Nederlandse Gemeenten bij de Rijkshoofdboekhouding, posten in onderzoek (uitgaven), posten in onderzoek (ontvangsten), ontvangsten niet voor comptabiliteit, doorgegeven posten Bureau Verificatie, doorgegeven posten Bureau Salarissen, aan comptabele van het Ministerie van Financikn ter uitbetaling beschikbaar gestelde salarissen, netto uit te betalen salarissen Departement, Belastingdienst, Arbeidscontrole Belastingdienst, Engeland, Noord-Amerika, Indonesië, Frankrijk, West-Duitsland, grootboekkaarten artikel 1-129, allen hfdst. VII B., 630
      - Kostencodekaarten hfdst. VII B artikel 130-174, huisvestingskosten hfdst VII B, ouderdomsfonds hfdst. VII B, crediteuren hfdst. VII B., 750
      - Salarissen, inhoudingen loonbelasting, inhoudingen t.b.v. derden, contributie personeelsverenigingen en vakbonden, inhoudingen spaargelden A.O.W., te verrekenen vereveningsheffing, te verrekenen ontvangsten, Belastingdienst, Domeinen, rentmeesters, kassubsidikn per Nederlandse Bank, postrekening, onderlinge kasmutaties, voorlopige ontvangsten, Belastingdienst, Domeinen, tijdelijke ontvangsten, Belastingdienst, Domeinen, rentmeesters, kasoverstortingen algemeen, krediteringen per Ned. Bank, kasoverstortingen per Ned. Bank, Belastingdienst, Domeinen, kasoverstortingen per postrekening, Belastingdienst, Domeinen, kasoverstortingen, comptabele R.I.B., financieel attachi Bonn, rentmeesters, comptabelen, uitgaven te kwijten uit Rijksbegroting, voorlopige en tijdelijke uitgaven, Belastingdienst, Domeinen, rentmeesters, depot Commissariaat voor Oorlogsschade bij de Rijkshoofdboekhouding, depot grootboek voor de wederopbouw bij de Rijkshoofdboekhouding, comptabelen, financiële attache's, centrale vermogens Opsporingsdienst, belastingontvangers, comptabelen der Domeinen, rentmeesters, Staatslandbouwbedrijven, comptabele Veenhuizen-Norg, Zeeuwse Stromen, comptabele der Domeinen te 's-Gravenhage, Staatsloterij, onteigeningsvergoedingen, voorschotten, verstrekte renteloze voorschotten, vorderingen op departementen en rijksdiensten wegens verrekening van kosten voor huisvesting, allen hfdst. VII B., 749
      - Grootboekkaarten hfdst. VII B artikel 175-264, begrotingsuitgaven hfdst. VII B, sluitrekeningen rekeningschema hfdst. VII B., 631
      - Sub-grootboekkaarten hfdst. VII B, uitgaven hfdst. XIV, middelenkaarten hfdst. XIV, uitgaven Gemeentefonds, middelenkaarten Gemeentefonds, begrotingsuitgaven kleine hoofdstukken, Rijkshoofdboekhouding A kleine hoofdstukken, sluitrekeningen kleine hoofdstukken, posten op VII B kleine hoofdstukken., 632
    - Middelenkaarten e.d., 1958; div. nrs
      - Middelenkaarten hfdst. I, middelenkaarten hfdst. VII A1, grootboekkaarten hfdst. VII A1, verkregen kredieten hfdst. VII B, sluitrekeningen Rijkshoofdboekhouding A hfdst. VII B, middelenkaarten hfdst. VII B, grootboekkaarten artikel 1-16., 633
      - Grootboekkaarten hfdst. VII B artikel 17-169, sluitrekeningen begrotingsuitgaven hfdst. VII B, kostencode VII B hfdst. VII B, sub-grootboekkaarten hfdst. VII B, artikel 6-86., 634
      - Sub-grootboekkaarten hfdst. VII B artikel 88-143, sluitrekeningen rekeningschema hfdst. VII B, sub-grootboekkaarten hfdst. VII B, renteloze voorschotten hfdst. VII B, middelenkaarten kleine hoofdstukken, sluitrekeningen kleine hoofdstukken, sluitrekeningen posten op hfdst. VII B., 635
      - Kostenplaatsen, rijkshoofdboekhouding A kleine hoofdstukken, begrotingsuitgaven kleine hoofdstukken, posten 1957, posten 1959, sluitrekeningen kleine hoofdstukken, posten 1956, rijkshoofdboekhouding B, giro-ontvangsten, ontvangsten Bank Nederlandse Gemeenten, posten in onderzoek, posten in onderzoek, ontvangsten niet voor comptabiliteit, doorgegeven posten Bureau Verificatie, doorgegeven posten Bureau Salarissen, salarissen, gratificaties, inhoudingen op salaris, te verrekenen ontvangsten, kassubsidikn, voorlopige ontvangsten, tijdelijke ontvangsten, voorlopige en tijdelijke uitgaven, kasoverstortingen algemeen, crediteringen per Nederlandse Bank, kasoverstortingen per Nederlandse Bank, kasoverstortingen per postrekening, kasoverstortingen door comptabele, uitgaven te kwijten uit de Rijksbegroting, comptabelen, onteigeningsvergoedingen, sub-grootboek onteigeningsvergoedingen, sluitrekening sub-grootboek, voorschotten, renteloze voorschotten, aankoop van trainingspakken, vorderingen, verstrekte leningen, vorderingen ingevolge de Wet op het consumentencrediet, bijzondere kredieten, oorlogsschade kredieten Herstelbank, wederopbouw voorschotten 1940, crediteuren, crediteuren tussenrekeningen, allen hfdst. VII B, uitgaven hfdst. I, uitgaven hfdst. VII A1, uitgaven hfdst. VII A2, uitgaven hfdst. XIV, uitgaven Gemeentefonds., 751
    - Middelenkaarten e.d., 1959; div. nrs
      - Uitgaven algemeen, hfdst. I, hfdst. VII A, hfdst. VII B, hfdst. XIV, Gemeentefonds, sluitrekening kredieten, 2. middelenkaarten hfdst. I, hfdst. VII A, hfdst. VII B, hfdst. XIV, Gemeentefonds, sub-grootboek hfdst. VII A., 636
      - Kostencode hfdst. VII B, 3. sluitrekening Rijkshoofdboekhouding A. sluitrekening Rijkshoofdboekhouding B, postrekening 's Rijks schatkist, verrekeningen ministerie's e.a.., 637
      - Comptabelen I, comptabelen II, inhoudingen salaris, verstrekte voorschotten, overige verrekeningen, verrekeningen ministerie's, 6. Derden uitgaven, overige verrekeningen, voorlopige en tijdelijke uitgaven Belastingdienst, depotrekeningen, rekening-courant verhoudingen, 7. Derden (ontvangsten), kassubsidies, voorlopige en tijdelijke ontvangsten, 8. Tussenrekeningen, salarisrekeningen, uitgaven ten laste van begrotingen, borderellen in behandeling, kasoverstortingen, overige kruisposten, vervallen rekeningkaarten, sluitrekening kostencode hfdst. VII B, onderdeel hfdst. VII B artikel 1-119., 638
      - Onderdeel hfdst. VII B artikel 122-142, sluitrekening onderdeel hfdst. VII B, sub-grootboekkaarten hfdst. VII B, sluitrekening kostenplaats hfdst. VII B., 639
    - Middelenkaarten e.d., 1960; div. nrs
      - Uitgaven hfdst. I, hfdst. VII A, hfdst. VII B artikel 1-99., 640
      - Uitgaven hfdst. VII B artikel 100-157, begrotingsuitgaven, uitgaven hfdst. XIV, Gemeentefonds, middelenkaarten hfdst. I, hfdst. VII A, hfdst. VII B artikel 1-44., 641
      - Middelenkaarten hfdst. VII B artikel 45-97, hfdst. XIV, Gemeentefonds, sluitrekening Rijkshoofdboekhouding A, Comptabelen e.d., derden (uitgaven), derden (ontvangsten), tussenrekeningen., 642
    - Middelenkaarten e.d., 1961; div. nrs
      - Uitgaven hfdst. I, VII A, VII B artikel 1-84., 643
      - Uitgaven hfdst. VII B artikel 85-158, hfdst. XIV, Gemeentefonds, middelenkaarten hfdst. I, hfdst. VII A., 644
      - Middelenkaarten hfdst. VII B, hfdst. XIV, Gemeentefonds, personeels- en materiële uitgaven Belastingdienst, personeels- en materiële uitgaven divisies van het kadaster, personeels- en materiële uitgaven exploitatie van landbouwbedrijven in eigen beheer hfdst. VII B, begrotingsuitgaven, derden (uitgaven), derden (ontvangsten), tussenrekeningen, comptabelen, postrekening no. 552770, sluitrekening Rijkshoofdboekhouding A, sluitrekening Rijkshoofdboekhouding B, totaal uitgaven kleine hoofdstukken, totaal middelen kleine hoofdstukken, diversen., 645
    - Middelenkaarten e.d., 1962; div. nrs
      - Uitgaven hfdst. I, hfdst. IX A, hfdst. IX B artikel 1-76., 646
      - Uitgaven hfdst. IX B artikel 77-148, hfdst. XVII, Gemeentefonds, totaal uitgaven kleine hoofdstukken, middelenkaarten hfdst. I, hfdst. IX A., 647
      - Middelenkaarten hfdst. IX B, hfdst. XIV, hfdst. XVII, Gemeentefonds, totaal middelen alle hoofdstukken, begrotingsuitgaven, sluitrekening Rijkshoofdboekhouding A, sluitrekening Rijkshoofdboekhouding, ontvangsten Bank Nederlandse Gemeenten, postrekening 552770, comptabelen, derden (uitgaven), derden (ontvangsten), tussenrekeningen, personeels- en materiële uitgaven Belastingdienst hfdst. IX B, personeels- en materiële uitgaven divisies van het kadaster hfdst. IX B, personeels- en materiële uitgaven exploitatie van landbouwbedrijven in eigen beheer, diversen., 648
    - Middelenkaarten e.d., 1963; div. nrs
      - Uitgaven hfdst. I, hfdst. IX A, hfdst. IX B, artikel 1-62., 649
      - Uitgaven hfdst. IX B artikel 63-133, hfdst. XVII, Gemeentefonds, middelenkaarten hfdst. I, hfdst. IX A., 650
      - Middelenkaarten hfdst. IX B, hfdst. XVII, Gemeentefonds, begrotingsuitgaven, totaal middelen, sluitrekening Rijkshoofdboekhouding A, sluitrekening Rijkshoofdboekhouding B, ontvangsten Bank Nederlandse Gemeenten, postrekening 552770, comptabelen, derden (uitgaven), derden (ontvangsten), tussenrekeningen, personeels- en materiële uitgaven Belastingdienst hfdst. IX B, personeels- en materiële uitgaven landmeetkundig gedeelte van het kadaster hfdst. IX B, personeels- en materiële uitgaven exploitatie van landbouwbedrijven in eigen beheer hfdst. IX B, diversen., 651
    - Middelenkaarten e.d., 1964; div. nrs
      - Uitgaven hfdst. I, hfdst. IX A, hfdst. IX B artikel 1-51., 652
      - Uitgaven hfdst. IX B artikel 52-105., 653
      - Uitgaven hfdst. IX B artikel 106-136, hfdst. XVII, Gemeentefonds, middelenkaarten hfdst. I, hfdst. IX A, hfdst. IX B, hfdst. XVII, Gemeentefonds, totaal middelen hfdst. IX B, begrotingsuitgaven, sluitrekening Rijkshoofdboekhouding A, sluitrekening Rijkshoofdboekhouding B, ontvangsten Bank Nederlandse Gemeenten, postrekening 552770, comptabelen., 654
      - Derden (uitgaven), derden (ontvangsten), tussenrekeningen, personeels- en materiële uitgaven Belastingdienst, personeels- en materiële uitgaven landmeetkundig gedeelte van het kadaster hfdst. IX B, personeels- en materiële uitgaven exploitatie van landbouwbedrijven in eigen beheer hfdst. IX B, diversen., 655
    - Middelenkaarten e.d., 1965; div. nrs
      - Uitgaven hfdst. I, hfdst. IX A, hfdst. IX B hfdst. artikel 1-51., 656
      - Uitgaven hfdst. IX B hfdst. artikel 52-100., 657
      - Uitgaven hfdst. IX B hfdst. artikel 101-138, hfdst. XVII, Gemeentefonds, middelenkaarten hfdst. I, hfdst. IX A, hfdst. IX B, hfdst. XVII, Gemeentefonds, begrotingsuitgaven, sluitrekening Rijkshoofdboekhouding A, sluitrekening Rijkshoofdboekhouding B., 658
      - Ontvangsten Bank Nederlandse Gemeenten, postrekening 552770, comptabelen, derden (uitgaven), derden (ontvangsten), personeels- en materiële uitgaven Belastingdienst, personeels- en materiële uitgaven landmeetkundig gedeelte van het kadaster hfdst. IX B, personeels- en materiële uitgaven exploitatie van landbouwbedrijven in eigen beheer hfdst. IX B, diversen., 659
    - Middelenkaarten e.d., 1966; div. nrs
      - Uitgaven hfdst. I, hfdst. IX A, hfdst. IX B artikel 1-51., 660
      - Uitgaven hfdst. IX B artikel 52-140, hfdst. XVII, Gemeentefonds., 661
      - Middelenkaarten hfdst. I, hfdst. IX A, hfdst. IX B, begrotingsuitgaven, sluitrekening Rijkshoofdboekhouding A, sluitrekening Rijkshoofdboekhouding B, ontvangsten Bank Nederlandse Gemeenten, postrekening 552770, comptabelen, derden (uitgaven), derden (ontvangsten), tussenrekeningen, personeels- en materiële uitgaven Belastingdienst, personeels- en materiële uitgaven landmeetkundig gedeelte van het kadaster hfdst. IX B, personeels- en materiële uitgaven exploitatie van landbouwbedrijven in eigen beheer hfdst. IX B, diversen., 662
    - Middelenkaarten e.d., 1967; div. nrs
      - Uitgaven hfdst. I, hfdst. IX A, hfdst. IX B artikel 1-82., 663
      - Uitgaven hfdst. IX B artikel 83-133, hfdst. XVII, Gemeentefonds, begrotingsuitgaven., 664
      - Middelenkaarten hfdst. I, hfdst. IX A, hfdst. IX B, hfdst. XVII, Gemeentefonds, totaal middelen, sluitrekening Rijkshoofdboekhouding A, sluitrekening Rijkshoofdboekhouding B, ontvangsten Bank Nederlandse Gemeenten, postrekening 552770, comptabelen, derden (uitgaven), derden (ontvangsten), tussenrekeningen., 665
    - Middelenkaarten e.d., 1968; div. nrs
      - Uitgaven hfdst. I, hfdst. IX A, hfdst. IX B artikel 1-62., 666
      - Uitgaven hfdst. IX B artikel 63-113., 667
      - Uitgaven hfdst. IX B artikel 114-130, hfdst. XVII, Gemeentefonds, totaal uitgaven kleine hoofdstukken, begrotingsuitgaven, middelenkaarten hfdst. I, hfdst. IX A, hfdst. IX B, totaal middelen, sluitrekening Rijkshoofdboekhouding A. sluitrekening Rijkshoofdboekhouding B, ontvangsten Bank Nederlandse Gemeenten, postrekening 552770, comptabelen, derden (uitgaven), derden (ontvangsten), tussenrekeningen, diversen., 668
    - Middelenkaarten e.d., 1969; div. nrs
      - Uitgaven hfdst. I, hfdst. IX A, hfdst. IX B artikel 1-64., 669
      - Uitgaven hfdst. IX B artikel 65-115., 670
      - Uitgaven hfdst. IX B artikel 116-134, hfdst. XVII, Gemeentefonds, totaal uitgaven kleine hoofdstukken, begrotingsuitgaven, middelenkaarten hfdst. I, hfdst. IX A, hfdst. IX B, hfdst. XVII, Gemeentefonds, totaal middelen, sluitrekening Rijkshoofdboekhouding A, Rijkshoofdboekhouding B, ontvangsten Bank Nederlandse Gemeenten, postrekening 552770, comptabelen, derden (ontvangsten), tussenrekeningen, diversen., 671
    - Middelenkaarten e.d., 1970; div. nrs
      - Uitgaven hfdst. I, hfdst. IX A, hfdst. IX B artikel 1-59., 672
      - Uitgaven hfdst. IX B artikel 60-94., 673
      - Uitgaven hfdst. IX B artikel 95-133, hfdst. XVII, Gemeentefonds, totaal uitgaven kleine hoofdstukken, begrotingsuitgaven, middelenkaarten hfdst. I, hfdst. IX A, hfdst. IX B, hfdst. XVII, Gemeentefonds, totaal middelen, sluitrekening Rijkshoofdboekhouding A, sluitrekening Rijkshoofdboekhouding B, ontvangsten Bank Nederlandse Gemeenten, postrekening 552770, comptabelen, derden (uitgaven), derden (ontvangsten), tussenrekeningen, diversen., 674
    - Middelenkaarten e.d., 1971; div. nrs
      - Uitgaven hfdst. I, hfdst. IX A, hfdst. IX B artikel 1-51., 675
      - Uitgaven hfdst. IX B artikel 52-80., 676
      - Uitgaven hfdst. IX B artikel 81-115, hfdst. XVII, Gemeentefonds, totaal uitgaven kleine hoofdstukken, begrotingsuitgaven, middelenkaarten hfdst. I, hfdst. IX A, hfdst. IX B, hfdst. XVII, Gemeentefonds, totaal middelen, sluitrekening Rijkshoofdboekhouding A, sluitrekening Rijkshoofdboekhouding B, ontvangsten Bank Nederlandse Gemeenten, postrekening 552770, comptabelen, derden (uitgaven), derden (ontvangsten), tussenrekeningen, diversen., 677
    - Middelenkaarten e.d., 1972; div. nrs
      - Uitgaven hfdst. IX A, hfdst. IX B artikel 1-46., 678
      - Uitgaven hfdst. IX B artikel 47-76., 679
      - Uitgaven hfdst. IX B artikel 77-112, hfdst. XVIII, Gemeentefonds, totaal uitgaven kleine hoofdstukken, begrotingsuitgaven, middelenkaarten hfdst. IX A, hfdst. IX B, hfdst. XVIII, Gemeentefonds, totaal middelen, sluitrekening Rijkshoofdboekhouding A, sluitrekening Rijkshoofdboekhouding B, ontvangsten Bank Nederlandse Gemeenten, postrekening 552770, derden (uitgaven), derden (ontvangsten), tussenrekeningen, diversen., 680
    - Middelenkaarten e.d., 1973; div. nrs
      - Uitgaven hfdst. IX A, hfdst. IX B artikel 1-43., 681
      - Uitgaven hfdst. IX B artikel 44-74., 682
      - Uitgaven hfdst. IX B artikel 75-115, hfdst. XVIII, Gemeentefonds, totaal uitgaven kleine hoofdstukken, begrotingsuitgaven, middelenkaarten hfdst. IX A, hfdst. IX B, hfdst. XVIII, Gemeentefonds, totaal middelen, sluitrekening Rijkshoofdboekhouding A, sluitrekening Rijkshoofdboekhouding B, ontvangsten Bank Nederlandse Gemeenten, postrekening 552770, comptabelen, derden (uitgaven), derden (ontvangsten), tussenrekeningen, diversen., 683
    - Middelenkaarten e.d., 1974; div. nrs
      - Uitgaven hfdst. IX A, hfdst. IX B artikel 1-34., 684
      - Uitgaven hfdst. IX B artikel 35-100, hfdst. XVIII, Gemeentefonds, totaal uitgaven kleine hoofdstukken., 685
      - Begrotingsuitgaven, middelenkaarten hfdst. IX A, hfdst. IX B, hfdst. XVIII, Gemeentefonds, totaal middelen, sluitrekening Rijkshoofdboekhouding A, sluitrekening Rijkshoofdboekhouding B, ontvangsten Bank Nederlandse Gemeenten, postrekening 552770, comptabelen, derden (uitgaven), derden (ontvangsten), tussenrekeningen, diversen., 686
    - Middelenkaarten e.d., 1975; div. nrs
      - Uitgaven hfdst. IX A, hfdst. IX B artikel 1-30., 687
      - Uitgaven hfdst. IX B artikel 31-71A., 688
      - Uitgaven hfdst. IX B artikel 72-99, hfdst. XVIII, Gemeentefonds, totaal uitgaven kleine hoofdstukken, begrotingsuitgaven, middelenkaarten hfdst. IX A, hfdst. IX B, hfdst. XVIII, Gemeentefonds, totaal middelen, sluitrekening Rijkshoofdboekhouding A, sluitrekening Rijkshoofdboekhouding B, ontvangsten Bank Nederlandse Gemeenten, postrekening 552770, comptabelen, derden (uitgaven), derden (ontvangsten), tussenrekeningen, diversen., 689
    - Middelenkaarten e.d., 1976; div. nrs
      - Uitgaven hfdst. IX A, hfdst. IX B artikel 1-31., 690
      - Uitgaven hfdst. IX B artikel 32-73., 691
      - Uitgaven hfdst. IX B artikel 74-103A, hfdst. XVIII, Gemeentefonds, totaal uitgaven kleine hoofdstukken, begrotingsuitgaven, middelenkaarten hfdst. IX A, hfdst. IX B, hfdst. XVIII, Gemeentefonds, totaal middelen, sluitrekening Rijkshoofdboekhouding A, sluitrekening Rijkshoofdboekhouding B, ontvangsten Bank Nederlandse Gemeenten, postrekening 552770, derden (uitgaven), derden (ontvangsten), tussenrekeningen, diversen., 692
    - Middelenkaarten e.d., 1977; div. nrs
      - Uitgaven hfdst. IX A, hfdst. IX B artikel 1-29., 693
      - Uitgaven hfdst. IX B artikel 30-79., 694
      - Uitgaven hfdst. IX B artikel 80-106, hfdst. XVIII, Gemeentefonds, totaal uitgaven kleine hoofdstukken, begrotingsuitgaven, middelenkaarten hfdst. I, hfdst. IX A, hfdst. IX B, hfdst. XVIII, Gemeentefonds, totaal middelen, sluitrekening Rijkshoofdboekhouding A, sluitrekening Rijkshoofdboekhouding B, ontvangsten Bank Nederlandse Gemeenten, postrekening 552770, derden (uitgaven), derden (ontvangsten), tussenrekeningen, diversen., 695
    - Beantwoording van vragen en opmerkingen naar aanleiding van de verslagen van de Algemene Rekenkamer door de Vaste Commissie voor de Rijksuitgaven., 1961-1978; div. nrs
      - 1960-1964 1961-1965, 740
      - 1965-1970 1966-1971, 741
      - 1971-1972 1972-1973, 742
      - 1973-1974 1974-1975, 743
      - 1975-1977 1976-1978, 744
    - Saldibalansen., 1970-1977; div. nrs
      - 1970, 510
      - 1971, 511
      - 1975, 519
      - 1976, 518
      - 1977, 512
  - Het controleren van de boekhoudingen van de ontvangsten en uitgaven, van de beheersadministraties en van de overzichten die nodig zijn voor de beoordeling van het gevoerde beheer. 1959-1977, 99
    Grondslag: Regeling comptabiliteit 1959 (Stcrt. 1959, 56), in werking 1 april 1959, art. 4.
    - Accountantsrapporten inzake de controle op de verantwoording van het Centraal Afwikkelingsbureau voor Duitse Schade-Uitkeringen., 1960-1966; 785; 5086-0764
    - Verslagen van de controle op de afwikkeling van de oorlogs- en watersnoodschade door het Bureau Financiering Wederopbouw (thans Bureau Bijzondere Uitkeringen) van de Afdeling Financiën Publiekrechtelijke Lichamen over de jaren 1963-1972., 1965-1973; 786; 5086-0793
  - Het opstellen van wetsontwerpen (of een wijziging daarin) tot vaststelling van het hoofdstuk van de begroting van uitgaven en ontvangsten, waarover deze het beheer voert. 1977-1990, 177
    Grondslag: Comptabiliteitswet, art. 8, eerste lid en art. 10, eerste en tweede lid, vervallen 1 januari 1987 (Stb. 1987, 606).
    Comptabiliteitswet, art. 10, eerste lid, in werking 1 januari 1987 (Stb. 1987, 606).
    - Begroting 1978., 1977-1979; div. nrs
      - Algemeen, 1978, 429
      - Documentatie, 1978, 527
      - Hoofdstuk IX A (Nationale Schuld), algemeen, 1977, 430
      - Hoofdstuk IX A (Nationale Schuld), uitgaven, 1977, 432
      - Hoofdstuk IX A (Nationale Schuld), Hoofdstuk IX B (Financiën) en het Staatsmuntbedrijf, wijzigingen, behandeling in de Tweede Kamer, 1977-1978, 570
      - Hoofdstuk IX A (Nationale Schuld), wijziging, 1978-1979, 787; 5086-0283
      - Hoofdstuk IX B (Financiën), Memorie van Toelichting, 1977, 437
      - Hoofdstuk IX B (Financiën), middelen, 1977, 438
      - Hoofdstuk IX B (Financiën), prestatiegegevens, 1977, 529
      - Hoofdstuk IX B (Financiën), uitgaven; garanties en verplichtingen, 1977-1978, 436
      - Hoofdstuk IX B (Financiën), algemeen, 1978, 433
      - Hoofdstuk IX B (Financiën), behandeling in de Eerste Kamer, 1978, 434
      - Hoofdstuk IX B (Financiën), wijziging, 1978-1979, 788; 5086-0269; pak
      - Hoofdstuk IX B (Financiën), wijzigingen, behandeling in de Tweede Kamer, 1978-1979, 538
    - Begroting 1979., 1977-1981; div. nrs
      - Algemeen, 1978-1979, 444
      - Kamerbehandeling, 1978-1979, 442
      - Memorie van Toelichting, 1978-1979, 443
      - Behandeling in de Tweede Kamer, 1978-1980, 540
      - Hoofdstuk IX A (Nationale Schuld), middelen, 1978, 445
      - Hoofdstuk IX A (Nationale Schuld), uitgaven, 1978, 446
      - Hoofdstuk IX A (Nationale Schuld), Hoofdstuk IX B (Financiën) en het Staatsmuntbedrijf, wijzigingen, behandeling in de Eerste Kamer, 1979-1980, 572
      - Hoofdstuk IX A (Nationale Schuld), wijziging, 1979-1980, 789; 5086-0293
      - Hoofdstuk IX B (Financiën), middelen, 1977-1978, 447
      - Hoofdstuk IX B (Financiën), bijdrage voor het algemene gedeelte van de memorie van toelichting, 1978, 790; 5086-0299; pak
      - Hoofdstuk IX B (Financiën), overzicht personeelssterkte en overzicht van het personeel naar rang, 1979, 530
      - Hoofdstuk IX B (Financiën), verplichtingen, 1979, 531
      - Hoofdstuk IX B (Financiën), wijziging, 1979-1981, 791; 5086-0270; pak
  - Het opmaken over elk dienstjaar van de rekening van uitgaven en ontvangsten, alsmede die van verplichtingen en de daarop betrekking hebbende rapporten. 1977-1990, 257
    Grondslag: Comptabiliteitswet, art. 84, gewijzigd in werking 1 januari 1987 (Stb. 1987, 606).
    - Saldibalans., 1978; 513
    - Saldibalans., 1978; 514
    - Saldibalans., 1978; 515
    - Saldibalans., 1979; div. nrs
      - jan. - juni, 1979, 516
      - juli - dec., 1979, 517
    - Beantwoording van vragen en opmerkingen naar aanleiding van de verslagen van de Algemene Rekenkamer door de Vaste Commissie voor de Rijksuitgaven over de jaren 1978-1979., 1979-1980; 745
  - Het opstellen van wetsontwerpen tot vaststelling van de hoofdstukken van de begroting voor de takken van rijksdienst die voor een afzonderlijk beheer zijn aangewezen en waarover deze het beheer voert. 1945-1993, 78
    Grondslag: Bedrijvenwet (Stb. 1928, 249), art. 11, tweede lid.
    - Begroting 1941., 307
      - Staatsmuntbedrijf, 1941, 307
    - Begroting 1944., 1943; 221
      - Staatsmuntbedrijf, 1943, 221
    - Begroting 1947., 1946-1948; 227
      - Staatsmuntbedrijf, 1946-1948, 227
    - Begroting 1948., 502
      - Staatsmuntbedrijf, 1948, 502
    - Begroting 1949., 1949-1950; div. nrs
      - Staatsmuntbedrijf, 1949, 16
      - Staatsmuntbedrijf, 1950, 503
    - Begroting 1950., 1951; 507
      - Staatsmuntbedrijf, 1951, 507
    - Begroting 1952., 23
      - Staatsmuntbedrijf, slotregularisatie, 1952, 23
    - Begroting 1951., 1952-1953; 25
      - Staatsmuntbedrijf, slotregularisatie, 1952-1953, 25
    - Begroting 1953., 1953-1954; 41
      - Staatsmuntbedrijf, wijzigingen, 1953-1954, 41
    - Begroting 1954., 1953-1955; 48
      - Staatsmuntbedrijf, wijzigingen, 1953-1955, 48
    - Begroting 1955., 1956-1957; 55
      - Staatsmuntbedrijf, 1956-1957, 55
    - Begroting 1956., 1956-1957; 66
      - Staatsmuntbedrijf, wijzigingen, 1956-1957, 66